【裁判字號】    90,訴,54
【裁判日期】    890223
【裁判案由】    毒品危害防制條例
【裁判全文】
台灣桃園地方法院刑事判決                              九十年度訴字第五四號
    公  訴  人  臺灣桃園地方法院檢察署檢察官
    被      告  甲○○
右列被告因違反毒品危害防治條例案件，經檢察官提起公訴（八十九年度毒偵字第四
七七七號），本院判決如左：
        主  文
甲○○連續施用第一級毒品，累犯，處有期徒刑壹年。扣案之海洛因玖包（經法務部
調查局標示Ｈ┼者，淨重參點零肆公克）沒收並銷毀之、海洛因注射針筒貳支沒收。
又連續施用第二級毒品，累犯，處有期徒刑捌月。扣案之第二級毒品安非他命（實際
毛重貳拾陸點貳壹參公克）沒收銷燬之、安非他命吸食器壹組、玻璃球管壹支沒收。
應執行有期徒刑壹年陸月。扣案之海洛因玖包（經法務部調查局標示Ｈ┼者，淨重參
點零肆公克）、第二級毒品安非他命（實際毛重貳拾陸點貳壹參公克）均沒收銷燬之
、海洛因注射針筒貳支、安非他命吸食器壹組、玻璃球管壹支均沒收。
        事  實
一、甲○○曾因違反麻醉藥品管理條例案件，經台灣高雄地方法院判處有期徒刑六月
    ，於民國（下同）八十六年十一月二十七日易科罰金執行完畢，復因違反麻醉藥
    品管理條例案件，經台灣高雄地方法院判處有期徒刑五月，並於八十八年二月一
    日執行完畢。又曾因施用第二級毒品安非他命案件，依本院裁定送觀察、勒戒後
    ，認無繼續施用毒品之傾向，由台灣桃園地方法院檢察署於八十七年八月三十一
    日，以八十七年度偵字第九三四七、一二三八八號不起訴處分確定。復因施用第
    一級毒品海洛因、第二級毒品安非他命案件，經觀察、勒戒後，認有繼續施用毒
    品之傾向，先送強制戒治，並由台灣桃園地方法院檢察署檢察官提起公訴，經本
    院於八十八年八月十九日以八十八年訴字第七九六號判決應執行有期徒刑九月確
    定。詎被告仍不知悔改，又分別基於施用第一級、第二級毒品之概括犯意，於其
    八十八年十一月四日停止戒治出戒治所後自八十九年四月中旬某日起至八十九年
    八月十日止，在桃園縣桃園市○○街七十一號十三樓及同縣市○○○街租屋處等
    地，連續施用第一級毒品海洛因及第二級毒品安非他命多次（約四、五天使用海
    洛因、安非他命各一次）。嗣於八十九年八月二十九日十四時五十分許，在桃園
    縣桃園市○○街七十一號前為警查獲，並扣得第一級毒品海洛因九包（經法務部
    調查局標示H+者，淨重三點０四公克），第二級毒品安非他命（實際毛重二十六
    點二一三公克），及其所有供施用毒品之器具海洛因注射針筒二支、安非他命吸
    食器一組、玻璃球管一支及非其所有之電子磅稱一台、分裝袋一０九只、不明白
    粉一包（經法務部調查局標示H-，淨重二點八六公克）。
二、案經桃園縣警察局桃園分局報請台灣桃園地方法院檢察署檢察官偵查起訴。
        理  由
一、右揭事實，業經被告甲○○坦承不諱，而查獲被告時所採集之尿液，經送驗結果
    呈嗎啡及安非他命陽性反應；扣案疑似毒品者，確含有海洛因及安非他命成分｛
    第一級毒品海洛因九包（經法務部調查局標示H+者，淨重三點０四公克），第二
    級毒品安非他命（實際毛重二十六點二一三公克）｝，此有法務部調查局八十九
    年九月二十五日第00000000號鑑定通知書、桃園縣衛生局八十九年九月
    十九日不法藥物尿液檢定書、行政院衛生署管制藥品管理局（八九）管檢字第八
    八九三三號檢驗成績書各一紙附卷可參。被告曾因施用第二級毒品安非他命案件
    ，依本院裁定送觀察、勒戒後，認無繼續施用毒品之傾向，由台灣桃園地方法院
    檢察署於八十七年八月三十一日，以八十七年度偵字第九三四七、一二三八八號
    不起訴處分確定。復因施用第一級毒品海洛因、第二級毒品安非他命案件，經觀
    察、勒戒後，認有繼續施用毒品之傾向，先送強制戒治，並由台灣桃園地方法院
    檢察署檢察官提起公訴，經本院於八十八年八月十九日以八十八年訴字第七九六
    號判決應執行有期徒刑九月確定，並有八十七年度第九三四七、第一二三八八號
    不起訴處分書、本院八十八年度訴字第七九六號判決書在卷足憑。其三犯毒品危
    害防制條例第十條之罪，事證明確，被告犯行堪予認定。
二、核被告甲○○所為，係犯毒品危害防制條例第十條第一項、第二項之罪。其持有
    毒品之低度行為為施用毒品之高度行為所吸收，均不另論罪。被告先後多次施用
    第一級、第二級毒品之犯行，時間緊接，犯罪構成要件相同，顯係各基於概括犯
    意為之，均為連續犯，以一罪論，並均依法加重其刑。其曾因違反麻醉藥品管理
    條例案件，經台灣高雄地方法院判處有期徒刑六月，於八十六年十一月二十七日
    易科罰金執行完畢，復因違反麻醉藥品管理條例案件，經台灣高雄地方法院判處
    有期徒刑五月，並於八十八年二月一日執行完畢，此有台灣桃園地方法院檢察署
    刑案資料查註紀錄表一份附卷可稽，五年內再犯有期徒刑以上之罪為累犯，應依
    法加重其刑。被告所犯上開二罪間，犯意各別，行為互異，應分論併罰。爰審酌
    被告犯罪之動機、方法、所生危害、已三犯施用毒品罪、犯後坦承不諱態度尚稱
    良好等一切情狀，分別量處如主文所示之刑，並定其應執行之刑。扣案之第一級
    毒品海洛因九包（經法務部調查局標示H+者，淨重三點０四公克），第二級毒品
    安非他命（實際毛重二十六點二一三公克），應位毒品危害防制條例第十八條第
    一項規定沒收銷燬之、供被告施用毒品之器具海洛因注射針筒二支、安非他命吸
    食器一組、玻璃球管一支，為被告所有，業據被告陳明在卷，均依刑法第三十八
    條第一項第二款宣告沒收。扣案電子磅稱一台、分裝袋一０九只、不明白粉一包
    （經法務部調查局標示H-，淨重二點八六公克），被告否認為其所有，經核與被
    告本件犯行亦無關聯，爰不予宣告沒收。
據上論斷，應依刑事訴訟法第二百九十九條第一項前段，毒品危害防制條例第十條第
一項、第二項、第十八條第一項前段、第二十條第三項前段，刑法第十一條前段、第
五十六條、第四十七條、第五十一條第五款、第九款，判決如主文。
本案經檢察官鄭重文到庭執行職務。
中      華        民        國      八十九    年    二    月    二十三  日
                                  台灣桃園地方法院刑事第二庭
                                      法  官  張  淑  芬
右正本證明與原本無異。
如不服本判決，應於判決送達後十日內向本院提出上訴狀( 應附繕本 )，上訴於
臺灣高等法院。
                                    書記官   黃文琪
中        華        民        國    九十    年    三    月     五      日
附論罪科刑依據之法條：
毒品危害防制條例第十條第二項：
毒品危害防制條例第十條
施用第一級毒品者，處六月以上五年以下有期徒刑。
施用第二級毒品者，處三年以下有期徒刑。


司法院資訊處製作；財團法人民間司法改革基金會備份。
